【裁判字號】    99,續,2
【裁判日期】    991223
【裁判案由】    繼續審判
【裁判全文】
臺灣臺北地方法院民事判決                 99年度續字第2號
請  求  人
即  原  告  江樹福
訴訟代理人  張文坤律師
相  對  人
即  被  告  林順益
上列當事人間侵權行為損害賠償事件，原告於和解成立後，請求
繼續審判，本院判決如下：
    主  文
請求駁回。
請求費用由請求人負擔。
    理  由
一按再審之訴顯無再審理由者，法院得不經言詞辯論，以判決駁
  回之，民事訴訟法第502 條第2 項定有明文。此項規定，依同
  法第380 條第3 項規定，於請求繼續審判之程序準用之，故繼
  續審判之請求，顯無理由者，法院亦得不經言詞辯論，逕以判
  決駁回之。次按和解有無效或得撤銷之原因者，當事人得請求
  繼續審判，民事訴訟法第380 條第2 項固定有明文。惟所謂訴
  訟法上無效或得撤銷之事由，例如和解之當事人無當事人能力
  或無訴訟能力、當事人不適格、訴訟代理人無特別代理權等情
  形，且該無效或得撤銷原因之有無，悉依和解成立時之狀態決
  之，不包括和解成立前存在或和解成立後發生之事由在內，最
  高法院著有52年台上字第500 號判例意旨可參。
二請求人即原告主張：相對人即被告前以撤回台灣台北地方法院
  檢察署99年度偵字13671 號再議之聲請為和解條件之一，於民
  國99年8 月3 日與原告成立和解，雖被告形式上在退庭後有出
  具聲請撤回再議狀交予原告訴訟代理人遞狀，但被告極有可能
  於和解前即獲悉台灣高等法院檢察署認原處分無效而予撤銷，
  此舉罔顧誠信原則，致原告誤認被告同意和解，至接獲臺灣高
  等法院檢察署通知再議原處分無效，始知受騙，為此請求繼續
  審判云云。
三經查：兩造就本院99年度訴字第1961號侵權行為損害賠償事件
  ，於99年8 月3 日在本院第26法庭成立訴訟上和解，和解筆錄
  第2 項記載「被告願向台灣高等法院檢察署具狀撤回台灣台北
  地方檢察署99年度偵字第13671 號刑事再議案件（下稱系爭再
  議案件）之聲請，並於99年8 月3 日將撤回狀交由原告訴訟代
  理人張文坤律師保管。」，並經兩造同意，有本院99年8 月3
  日言詞辯論筆錄、和解筆錄在卷可稽，且上開筆錄作成後，復
  當庭交兩造閱覽確認無誤。原告雖主張因台灣高等法院檢察署
  以系爭再議案件業經原處分無效，而予撤銷，因認被告無欲撤
  回系爭再議案件之誠意。惟被告於成立和解時有無誠意，僅為
  原告個人主觀之感覺，不得以此主張本件和解有何無效或得撤
  銷之事由。況被告於和解成立當日，業已依前述和解條件交付
  撤回狀予原告訴訟代理人收執，並已遞交台灣高等法院檢察署
  ，台灣高等法院檢察署亦未為駁回處分之情，有台灣台北地方
  法院檢察署99年11月1 日北檢治賢99偵13671 字第81026 號函
  及附件撤回再議狀在卷可憑，顯見被告已依和解條件履行。而
  原告除上述理由外，並未表明本件和解有何法律上無效或得撤
  銷之原因，其請求繼續審判，顯無理由，爰不經言詞辯論，逕
  以判決駁回之。
四依民事訴訟法第380 條第3 項、第502 條第2 項，判決如主文
  。
中    華    民    國    99    年    12    月    23    日
                  民事第六庭    法  官  邱蓮華
以上正本係照原本作成。
如對本判決上訴，須於判決送達後20日內向本院提出上訴狀。如
委任律師提起上訴者，應一併繳納上訴審裁判費。
中    華    民    國    99    年    12    月    23    日
                                書記官  黃曼琳

司法院資訊處製作；財團法人民間司法改革基金會備份。
